【裁判字號】    97,審小上,73
【裁判日期】    971107
【裁判案由】    損害賠償
【裁判全文】
臺灣高雄地方法院民事裁定            97年度審小上字第73號
上  訴  人  甲○○
被上訴人    張萬雄即永全水電企業社
上列當事人間請求損害賠償事件，上訴人對於民國97年6 月3 日
本院岡山簡易庭97年度岡小字第455 號第一審判決提起上訴，本
院裁定如下：
    主    文
上訴駁回。
第二審訴訟費用新台幣壹仟玖佰玖拾伍元由上訴人負擔。
    理    由
一、按對於小額程序第一審判決之上訴，非以其違背法令為理由
    ，不得為之；又上訴狀內應記載上訴理由，表明下列各款事
    項：(一)原判決所違背之法令及其具體內容；(二)依訴訟資料可
    認為原判決有違背法令之具體事實，民事訴訟法第436 條之
    24第2 項、第436 條之25分別定有明文。所謂判決違背法令
    ，依同法第468 條規定，係指判決不適用法規或適用不當者
    而言；而有同法第469 條第1 款至第5 款所列情形之一者，
    為判決當然違背法令。據此，當事人提起上訴如以小額程序
    第一審判決有不適用法規或適用法規不當為上訴理由時，其
    上訴狀或理由書應有具體之指摘，並揭示該法規之條項或其
    內容，若係成文法以外之法則，應揭示該法則之旨趣，倘為
    司法院解釋或最高法院之判例，則應揭示該判解之字號或其
    內容，如依民事訴訟法第469 條第1 款至第5 款所列情形為
    理由時，其上訴狀或理由書應揭示合於該條款之事實，上訴
    狀或理由書如未依此項方法表明者，即難認為已對小額程序
    第一審判決之違背法令有具體之指摘，其上訴自難認為合法
    （最高法院71年度臺上字第314 號判例意旨參照）。次按上
    訴人雖提出上訴理由書，然其理由書未具體指摘原判決有何
    違背法令之內容及事實，即不具備表明上訴理由之程式，雖
    原第一審法院未依民事訴訟法第436 之32第2 項準用同法第
    471 條第1 項之規定，裁定駁回上訴，而將訴訟卷宗送交第
    二審法院，即應由第二審法院裁定駁回其上訴（最高法院73
    年度第2 次民事庭庭長會議決議參照）。
二、次按小額訴訟程式，當事人於第二審不得為訴之追加，亦為
    民事訴訟法第436 條之27所明文。上訴人於原審起訴請求被
    上訴人給付新台幣（下同）95,000元，嗣於上訴狀中除仍請
    求被上訴人給付95,000元外，另追加請求被上訴人給付26,9
    16元，已超過同法第436 條之8 第1 項之範圍即100,000 元
    ，上訴人於上訴時就該部分為聲明，核屬於第二審為訴之追
    加，揆諸上開規定，於法不合，應予駁回。
三、上訴意旨略以：訴外人即債務人高湖即高金宏（下稱高湖）
    自民國94年起受僱於被上訴人，依財政部高雄國稅局94、95
    及96等年度綜合所得稅各類所得資料所示，高湖於各該年度
    所得分為100,000 元、190,000 元及201,000 元，顯依勞保
    最低所得薪資申報，足證高湖受僱於被上訴人，非其所稱打
    零工，被上訴人明知高湖為其受僱人，卻於收受鈞院95年度
    執字第64604 號執行命令後，謊稱高湖無薪資債權，具狀聲
    明異議，致上訴人債權無法獲得滿足而受有損害，爰依法提
    起上訴等語。
四、經查，上訴人所爭執之事項，業經原審依兩造書面或言詞陳
    述、本院95年度執字第64604 號執行命令、聲明異議狀及工
    作日誌等據以認定，其理由並無違法不當之處，亦無適用法
    規不合法律規定，或違反司法院大法官會議之解釋、最高法
    院尚有效判例之情形。上訴意旨就被上訴人於原審之陳述為
    指摘，並未具體指明原審判決有如何不適用法規或適用法規
    不當，或有民事訴訟法第469 條第1 款至第5 款所稱當然違
    背法令之情事，及符合該條款要件之具體事實，自難認其已
    合法表明上訴理由，依首揭說明，應認其上訴為不合法。
五、復按於小額訴訟之上訴程序，法院為訴訟費用之裁判時，應
    確定其費用額，民事訴訟法第436 條之19第1 項、第436 條
    之32第1 項定有明文。本件第二審裁判費用為1,995 元，應
    由上訴人負擔，爰併為裁定如主文第二項所示。
六、據上論結，本件上訴為不合法，依民事訴訟法第436 之32第
    1 、2 項、第436 條之19第1 項、第444 條第1 項前段、第
    95條、第78 條，裁定如主文。
中    華    民    國    97    年    11    月    7     日
              民事第二庭  審判長法  官  林紀元
                                法  官  柯彩燕
                                法  官  張維君
以上正本係照原本作成。
本裁定不得抗告。
中    華    民    國    97    年    11    月    7     日
                                書記官  許麗珠


司法院資訊處製作；財團法人民間司法改革基金會備份。
